臺灣高等法院刑事裁定
109年度抗字第147號  
抗  告  人  陳韋文  

                      住○○市○○區○○街00巷0號1樓     上列抗告人即再審聲請人因殺人案件，不服臺灣臺北地方法院中華民國108 年12月31日裁定（108 年度聲再字第50號），提起抗告，本院裁定如下：
    主  文
抗告駁回。    
    理  由
一、原裁定意旨略以：抗告人即再審聲請人陳韋文（下稱抗告人
    ）因殺人案件，經原審法院於民國103 年12月31日，以103 
    年度重訴字第8 號判決判處有期徒刑12年，嗣因檢察官及抗
    告人均不服，向本院提起上訴，經本院以104 年度上訴字第
    384 號判決撤銷原判決，另判處抗告人有期徒刑10年後，檢
    察官向最高法院提起上訴，最高法院以104 年度台上字第36
    60號判決將前開本院第二審判決撤銷，發回更審後，本院以
    104 年度上更（一）字第122 號判決判處抗告人有期徒刑2 
    年4 月，檢察官不服，向最高法院提起上訴，最高法院以10
    5 年度台上字第2164號判決將前開更審判決撤銷，再度發回
    更審後，本院於107 年4 月25日，以105 年度上更（二）字
    第72號判決自實體上駁回檢察官及抗告人之上訴，抗告人猶
    仍不服提起上訴，經最高法院107 年度台上字第3555號判決
    以抗告人之上訴違背法律上之程序，駁回上訴確定，有前開
    刑事判決及本院被告前案紀錄表在卷可憑，揆諸前揭說明，
    抗告人聲請再審，自應以本院上開實體確定判決為對象，並
    向第二審管轄法院為之，始為合法，其誤向原審法院聲請再
    審，聲請程序自屬違背規定，應予駁回等語。
二、抗告意旨略以：原審法院以103年度重訴字第8號判決抗告人
    有期徒刑12年，抗告人全然不服亦不能接受。提出再審應以
    本院為提出對象，那就尊重本院處置，抗告人再另文呈示報
    告說明，抗告費用新臺幣1000元，抗告人將會前往處理。只
    要各層級法院判決抗告人2年4個月有期徒刑，抗告人將會主
    動進入法院接受反省制裁。法院以104年度上更（一）字第1
    22號判處被告犯過失傷害罪2年4個月是畫餅充食嗎？請法官
    想想，難道是真是假云云。
三、按受理再審聲請之法院應先審查再審之聲請是否具備合法條
    件，若其聲請再審之程序違背規定時，即應以其聲請不合法
    ，依刑事訴訟法第433 條規定裁定駁回之；必再審之聲請合
    法，始能進而審究其再審有無理由。又聲請再審，依刑事訴
    訟法第426 條第1 項規定，由判決之原審法院管轄。倘第一
    審判決曾經上訴之程序加以救濟，嗣上訴審就事實已為實體
    審判認定並駁回上訴而告確定，則應以該第二審確定判決為
    聲請再審之對象，並向該第二審法院提出。
四、經查：原審法院於民國103 年12月31日，以103 年度重訴字
    第8 號判決共同犯殺人罪，並處有期徒刑12年，嗣因檢察官
    及抗告人均不服，向本院提起上訴，經本院以104 年度上訴
    字第384 號判決撤銷原判決，判抗告人共同犯傷害致人於死
    罪，處有期徒刑10年後，檢察官向最高法院提起上訴，最高
    法院以104 年度台上字第3660號判決將前開本院第二審判決
    撤銷，發回更審後，本院以104 年度上更（一）字第122 號
    判決抗告人共同犯傷害罪，處有期徒刑2 年4 月，檢察官仍
    不服，向最高法院提起上訴，最高法院以105 年度台上字第
    2164號判決將前開更審判決撤銷，再度發回更審後，本院於
    107 年4 月25日，以105 年度上更（二）字第72號判決，自
    實體上駁回檢察官及抗告人之上訴，抗告人猶仍不服提起上
    訴，經最高法院107 年度台上字第3555號判決以抗告人之上
    訴違背法律上之程序，而駁回其上訴確定，有前開刑事判決
    及本院被告前案紀錄表在卷可憑。是本院105 年度上更（二
    ）字第72號刑事確定判決方為聲請再審之對象，依前開說明
    ，原確定判決聲請再審之管轄法院應為本院，抗告人誤向原
    審法院聲請再審，於法自有未合，且屬不可補正之欠缺。原
    裁定以抗告人聲請再審之程序違背規定，予以駁回，經核並
    無違誤。抗告人仍執前詞，徒憑己意，任意指摘原裁定，為
    無理由，應予駁回。至抗告人如欲就本院105 年度上更（二
    ）字第72號刑事確定判決聲請再審，應另行具狀向本院提出
    ，末此敘明。
據上論斷，應依刑事訴訟法第412 條，裁定如主文。
中　　華　　民　　國　　109 　年　　2 　　月　　6 　　日
                  刑事第十一庭  審判長法　官  楊力進
                                      法　官  雷淑雯
                                      法　官  許文章
以上正本證明與原本無異。
如不服本裁定，應於收受送達後十日內向本院提出抗告狀。
                                      書記官  范家瑜
中　　華　　民　　國　　109 　年　　2 　　月　　6 　　日